【裁判字號】    89,重訴,275
【裁判日期】    900118
【裁判案由】    清償借款
【裁判全文】
臺灣屏東地方法院民事判決      八十九年度重訴字第二七五號
    原        告    台灣銀行
    法 定代理 人    甲○○
    訴 訟代理 人    丙○○
    複  代 理 人    庚○○
    被        告    統全食品工業股份有限公司
                              .
    兼法定代理人    丁○○    .
                              .
    被        告    乙○○      住台北縣永和市○○里○○街六十巷十四號
                              .
                    己○○    .
                              .
                    戊○○    .
                              .
右當事人間請求清償借款事件，本院判決如左：
    主        文
被告應連帶給付原告美金壹佰壹拾陸萬參仟壹佰伍拾貳元伍角玖分，及自民國八十九
年三月二十日起至清償日止，按週年利率百分之七點七五計算之利息，暨自民國八十
九年四月二十日起至清償日止，逾期在六個月以內部分按上開利率百分之十，逾期超
過六個月部分按上開利率百分之二十計算之違約金；上開美金金額得按給付日原告銀
行牌告美金即期賣出匯率折算新台幣給付之。
訴訟費用由被告連帶負擔。
本判決於原告以新台幣壹仟貳佰陸拾貳萬壹仟元供擔保後，得假執行。
    事        實
甲、原告方面：
一、聲明：求為判決除假執行擔保金額外，如主文所示。
二、陳述：
    被告統全食品工業股份有限公司基於向國外公司購買原料之需，於民國八十八年
    一月二十日邀同其餘被告丁○○、乙○○、己○○及戊○○為連帶保證人與原告
    簽訂開發信用狀放款借貸契約，約定借款額度美金一百八十五萬元，循還動用期
    限自該日起至八十九年一月二十日止，被告委請原告開發信用卡狀動用借款而經
    國外銀行押匯，復經原告於上開借款額度下墊付撥貸後，被告應於國外銀行押匯
    日起一百五十日內按還款當日原告所訂賣出匯率折算新台幣結購外匯或以外匯款
    償還之（約定條款第三條第一款），利息按所開發各筆信用狀國外押匯日或撥貸
    日起按當日原告銀行牌告外幣遠期信用狀利率計算，於償還本金或約定付利息日
    ，按當日原告銀行所訂賣出匯率折算新台幣償付（約定條款第五條），如未依約
    清償時，除依上開約定利率計息外，逾期在六個月以內者，並應按約定利率百分
    之十，超過六個月以上者，應按約定利率百分之二十計付違約金。嗣被告統全食
    品工業股份有限公司委請原告開發信用卡狀動用借款，而經國外銀行分別於八十
    八年九月二十八日押匯美金二十六萬六千七百六十三元二分，於八十八年十月四
    日押匯美金三十七萬三千四百六十八元二角三分，於八十八年十月二十七日押匯
    美金一十三萬五千八百六十一元五角六分，於八十八年十一月十五日押匯美金一
    十三萬三千二百一十七元九角八分，於八十八年十一月二十六日押匯美金一十萬
    一千八百三十九元五角四分，於八十八十二月一日押匯美金一十七萬二千零二元
    二角六分，原告於上開借款額度下墊付撥貸共計美金一百一十六萬三千一百五十
    二元五角九分，而上開六筆金額於國外押匯日之原告銀行牌告外幣遠期信用狀利
    率均為百分之八點七五，詎被告統全食品工業股份有限公司僅繳息至八十九年三
    月三十日，並未依約屆期清償本金，屢經催討均置之不理，計尚欠如主文第一項
    所示之本金，爰依消費借貸及連帶保證之法律關係，請求被告連帶給付如主文第
    一項所示之本金、利息及違約金。
三、證據：提出借據、開發信用狀約定書及放款明細登錄卡各一件，及轉帳傳票、信
    用狀單據到達通知書、開發信用狀申請書、借款支用書、台灣銀行即期遠期外匯
    匯率及利率表，以及印鑑卡五件為證。
乙、被告方面：
    被告未於準備程序期日及言詞辯論期日到場，亦未提出書狀作任何聲明或陳述。
    理        由
一、被告經合法通知，未於言詞辯論期日到場，經核無民事訴訟法第三百八十六條各
    款所列情形，爰依原告之聲請，准由其一造辯論而為判決。
二、本件原告主張被告統全食品工業股份有限公司基於向國外公司購買原料之需，於
    八十八年一月二十日邀同其餘被告丁○○、乙○○、己○○及戊○○為連帶保證
    人與原告簽訂開發信用狀放款借貸契約，約定借款額度美金一百八十五萬元，循
    還動用期限自該日起至八十九年一月二十日止，被告委請原告開發信用卡狀動用
    借款而經國外銀行押匯，復經原告於上開借款額度下墊付撥貸後，被告應於國外
    銀行押匯日起一百五十日內按還款當日原告所訂賣出匯率折算新台幣結購外匯或
    以外匯款償還之，利息按所開發各筆信用狀國外押匯日或撥貸日起按當日原告銀
    行牌告外幣遠期信用狀利率計算，於償還本金或約定付利息日，按當日原告銀行
    所訂賣出匯率折算新台幣償付，本金一次清償，利息按月計付，如未依約清償時
    ，除依上開約定利率計息外，逾期在六個月以內者，並應按約定利率百分之十，
    超過六個月以上者，應按約定利率百分之二十計付違約金。嗣被告統全食品工業
    股份有限公司委請原告開發信用卡狀動用借款，而經國外銀行分別於八十八年九
    月二十八日押匯美金二十六萬六千七百六十三元二分，於八十八年十月四日押匯
    美金三十七萬三千四百六十八元二角三分，於八十八年十月二十七日押匯美金一
    十三萬五千八百六十一元五角六分，於八十八年十一月十五日押匯美金一十三萬
    三千二百一十七元九角八分，於八十八年十一月二十六日押匯美金一十萬一千八
    百三十九元五角四分，於八十八十二月一日押匯美金一十七萬二千零二元二角六
    分，原告於上開借款額度下墊付撥貸共計美金一百一十六萬三千一百五十二元五
    角九分，而上開六筆金額於國外押匯日之原告銀行牌告外幣遠期信用狀利率均為
    百分之八點七五，詎被告統全食品工業股份有限公司僅繳息至八十九年三月三十
    日，並未依約屆期清償本，屢經催討均置之不理，計尚欠如主文第一項所示之本
    金等情，業經原告提出與所述相符借據、開發信用狀約定書、印鑑卡、放款明細
    登錄卡、轉帳傳票、信用狀單據到達通知書、開發信用狀申請書、借款支用書、
    台灣銀行即期遠期外匯匯率及利率表等件為證，而被告經合法通知，復未到場爭
    執，或提出書狀作何陳述以供審酌，自堪信原告之主張為真實。
三、被告就系爭借款既尚欠前開金額未為清償，則原告本於消費借貸及連帶保證之法
    律關係，訴請被告連帶給付如主文第一項所示之本金、利息及違約金，洵屬適法
    ，應予准許。又原告陳明願供擔保，請准為假執行之宣告，亦核無不合，爰酌定
    相當擔保金額，併准許之。
據上論結，本件原告之訴為有理由，依民事訴訟法第三百八十五條第一項前段、第八
十五條第二項、第三百九十條第二項，判決如主文。
中     華     民     國       九十       年     一     月     十 八     日
                                  臺灣屏東地方法院民事第二庭
~B法      官  賴秀雯
右為正本係照原本作成。
如對本判決上訴，須於判決送達後廿日內，向本院提出上訴狀。
~B法院書記官  滕一珍
中      華      民      國     九十       年    一     月     十 八     日


司法院資訊處製作；財團法人民間司法改革基金會備份。
